【裁判字號】    95,交聲,684
【裁判日期】    951024
【裁判案由】    聲明異議
【裁判全文】
臺灣高雄地方法院交通事件裁定         95年度交聲字第684號
原處分機關  交通部公路總局高雄區監理所
異  議  人
即受處分人  甲○○
上列受處分人因聲明異議案件，對於交通部公路總局高雄區監理
所95年9 月7 日所為之處分（原處分：高監營裁字第裁
000000000 號），聲明異議，本院裁定如下：
    主  文
異議駁回。
    理  由
一、異議意旨略以：本件異議人即受處分人甲○○於民國95年7
    月18日9 下午4 時30分許，騎乘車牌號碼CQ9-761 號機車，
    行經高雄市鄰○○○路口之中山路北向路段內側數來第3 車
    道，因警認「機器腳踏車，不在規定車道行駛」之違規遭取
    締，然該段道路路面禁行機車標示不清，且下班時間係被其
    他機車擠到快車道，為此不服，爰依法聲明異議等云云。
二、按汽車駕駛人，爭道行駛有機器腳踏車，不在規定車道行駛
    者，處新臺幣600 元以上1,800 以下罰鍰；而汽車駕駛人，
    有第45條情形者，除應依原條款處罰鍰外，並予記違規點數
    1 點，道路交通管理處罰條例第45條第13款、第63條第1 項
    第1 款分別定有明文。
三、經查：
（一）本件異議人甲○○騎乘之車牌號碼CQ9-761 號機車，於上
      開時地，有行駛於該路段上鄰近慢車道之快車道，而經警
      以違反「機器腳踏車不在規定車道行駛」當場欄停，掣單
      舉發等事實，此有高雄市政警察局高市警交字第
      B00000000 號違反道路交通管理事件通知單在卷可稽，且
      異議人對於駕駛前揭機車於上述時、地，係行駛非屬機車
      專用道之快車道客觀事實並不爭執，此節堪以認定。
（二）依道路交通安全規則第19條第1 項第2 款規定：「機器腳
      踏車行駛之車道，應依標誌或標線之規定行駛；無標誌或
      標線者，依下列規定行駛：二、在已劃分快慢車道之道路
      ，雙向道路得在最外側快車道及慢車道行駛；單行道道路
      得在慢車道及與慢車道相鄰之快車道行駛」，另依道路交
      通標誌標線號誌設置規則第149 條第1 項第3 款、第178
      條亦分別規定：「線條以實線或虛線標繪於路面或緣石上
      ，用以管制交通者，而白實線設於路段中者，用以分隔快
      慢車道或指示路面範圍」、「禁行機車標字，用以告示本
      車道禁止機器腳踏車通行，繪設於路段起點，路段過長時
      ，得於路段中加繪之」。
（三）查本件異議人機車駕駛違規地點係七賢、八德路口間之中
      山路北向路段，係已劃分快慢車道之道路，且鄰近慢車道
      之快車道並無明顯「禁行機車」標字，或因捷運施工圍籬
      變更車道而無法辨識，僅內線2 快車道有此標字，有卷附
      現場照片可佐，惟該路段慢車道已劃規「機車專用道」，
      地面有「慢車優先」、「機慢車專用」等白色標字，路旁
      亦依續豎立「機車靠右行駛」、「外側車道機車專用」等
      紅底黑字標誌告示牌，同有上開照片可按，則依此標誌指
      示，機車駕駛人行經此路段，自應靠右行駛於機車專用道
      ，而不能跨越行駛內側快車道，異議人行駛之車道上縱無
      禁行機車之標字，仍應依標誌行駛，尚不得執詞對此標誌
      視而未見，而行駛於違規車道，自不待言。
（四）綜上所述，本件事證明確，異議人駕駛前揭機車於上述時
      、地，行駛禁行車道之違規事實洵堪認定。從而原處分機
      關據以援引道路交通管理處罰條例第45條第13款、第63條
      第1 項規定，裁處異議人罰鍰600 元，並記違規點數1 點
      ，核無不當。本件異議為無理由，應予駁回。
四、據上論斷，應依道路交通案件處理辦法第19條，裁定如主文
    。
中    華    民    國    95    年    10    月    24    日
                      交通法庭  法  官  林瑋桓
以上正本證明與原本無異。
如不服本裁定應於送達後5日內向本院提出抗告狀。
中    華    民    國    95    年    10    月    25    日
                                書記官  謝群育


司法院資訊處製作；財團法人民間司法改革基金會備份。
